臺灣新竹地方法院刑事判決
109年度交易字第590號
公  訴  人  臺灣新竹地方檢察署檢察官
被      告  楊修銘


上列被告因過失傷害案件，經檢察官提起公訴（109年度偵字第
7268號），被告於本院準備程序中就被訴事實為有罪之陳述，經
本院告知簡式審判程序意旨，並聽取公訴人、被告之意見後，裁
定改依簡式審判程序審理，並判決如下：
    主  文
楊修銘犯汽車駕駛人，行經行人穿越道不依規定讓行人優先通行
之過失傷害罪，處有期徒刑肆月，如易科罰金，以新臺幣壹仟元
折算壹日。
    事實及理由
一、本件犯罪事實及證據，均引用檢察官起訴書之記載（如附件
    ）。
二、本案被告所犯係死刑、無期徒刑或最輕本刑為3年以上有期
    徒刑以外之罪，且非高等法院管轄第一審案件，被告於本院
    準備程序進行中，就被訴事實為有罪之陳述，經本院認合於
    刑事訴訟法第273條之1第1項之規定，裁定進行簡式審判程
    序。
三、論罪科刑：
（一）核被告所為，係犯道路交通管理處罰條例第86條第1項、
      刑法第284條前段之汽車駕駛人行經行人穿越道不依規定
      讓行人優先通行之過失傷害罪。並應依道路交通管理處罰
      條例第86條第1項之規定加重其刑。
（二）又被告於本件車禍發生後，在未有偵查權之機關或公務員
      發覺前，在場等候並當場承認為肇事人，有新竹市警察局
      交通警察隊第三組道路交通事故肇事人自首情形紀錄表1
      份附卷可憑（見偵卷第16頁），符合刑法第62條前段自首
      之要件，爰依規定減輕其刑，並應先加重後減輕其刑。
（三）爰審酌被告駕駛自用小貨車行駛於道路，未注意行經行人
      穿越道應禮讓行人先行，肇致本件車禍發生，造成告訴人
      劉○穎受有起訴書所載之傷勢，所為實有不該，衡酌告訴
      人之傷勢程度、被告之過失情節（情節非輕），及被告坦
      承犯行之犯後態度，暨其智識程度、工作、家庭狀況，且
      前無經法院判處罪刑之刑事前案紀錄（參見臺灣高等法院
      被告前案紀錄表）等一切情狀，量處如主文所示之刑，並
      諭知易科罰金之折算標準。
據上論斷，應依刑事訴訟法第273條之1第1項、第299條第1項前
段、第310條之2、第454條第2項，判決如主文。
本案經檢察官蔡宜臻提起公訴，檢察官陳中順到庭執行職務。
中    華    民    國    109    年     12   月    16   日
                  刑事第八庭     法  官  林哲瑜 
如不服本判決應於收受本判決後20日內向本院提出上訴書狀，上
訴書狀應敘述具體理由，並應按他造當事人之人數，提出繕本。
上訴書狀未敘述上訴理由者，應於上訴期間屆滿後二十日內補提
理由書於本院。
以上正本證明與原本無異。　　　　　　　　　　　 
中　　華　　民　　國　　109 　年　　12　　月　　21　　日
                                 書記官　曾柏方　　　
附 錄本案論罪科刑法條全文
道路交通管理處罰條例第86條第1項
（刑責之加重及減輕）
汽車駕駛人，無駕駛執照駕車、酒醉駕車、吸食毒品或迷幻藥駕
車、行駛人行道或行經行人穿越道不依規定讓行人優先通行，因
而致人受傷或死亡，依法應負刑事責任者，加重其刑至二分之一
。
刑法第284條
（過失傷害罪）
因過失傷害人者，處一年以下有期徒刑、拘役或十萬元以下罰金
；致重傷者，處三年以下有期徒刑、拘役或三十萬元以下罰金。
附件：
臺灣新竹地方檢察署檢察官起訴書
                                     109年度偵字第7268號
　　被　　　告　楊修銘　男　38歲（民國00年0月00日生）
　　　　　　　　　　　　住○○市○區○○路0段000號
　　　　　　　　　　　　國民身分證統一編號：Z000000000號
上列被告因過失傷害案件，業經偵查終結，認應提起公訴，茲將
犯罪事實及證據並所犯法條分敘如下：
　　　　犯罪事實
一、楊修銘於民國108年12月10日晚上6時41分許，駕駛車牌號碼
    000-0000號自小貨車，沿新竹市北區鐵道路由南往北方向行
    駛，途經鐵道路與東大路交岔路口左轉東大路時，本應注意
    車前狀況，並隨時採取必要之安全措施，且行經行人穿越道
    ，遇有行人穿越道路時，應暫停讓行人先行通過，而依當時
    情形，並無不能注意之情事，竟疏未注意及此，貿然穿越行
    人穿越道，又未充分注意車前狀況，撞擊由南往北方向步行
    於東大路行人穿越道之行人劉方穎，致劉方穎受有胸椎第十
    二節及腰椎第一節骨折性脊椎脫位、頭部外傷併腦震盪及右
    頭皮撕裂傷、多處擦挫傷等傷害。
二、案經劉方穎訴由新竹市警察局第一分局報告偵辦。
　　　　證據並所犯法條
一、證據清單及待證事實：
編號 證據名稱 待證事實 1 被告楊修銘於警詢及偵訊時之自白 證明被告於上開時間、地點駕駛自小貨車，未禮讓行人穿越道上之行人，又未充分注意車前狀況，而撞擊告訴人劉方穎之事實。 2 告訴人劉方穎於警詢及偵訊時之指述 證明車禍發生之經過及因車禍受傷之事實。 3 國軍新竹地區醫院附設民眾診療服務處診斷證明書1紙 證明告訴人因車禍受有上開傷害之事實。 4 道路交通事故現場圖、道路交通事故調查報告表㈠及㈡、道路交通事故肇事人自首情形紀錄表、新竹市警察局舉發違反道路交通管理事件通知單影本、監視器錄影光碟及本署勘驗筆錄各1份、監視器錄影畫面翻拍及道路交通事故現場照片共12張 佐證全部犯罪事實。 
二、核被告所為，係犯刑法第284條前段之過失傷害罪嫌。被告
    駕駛汽車，行經行人穿越道不依規定讓行人優先通行，因而
    致人受傷，請依道路交通管理處罰條例第86條第1項規定加
    重其刑。而被告於員警尚未發覺其過失傷害之犯行前，主動
    向到場處理之員警坦承其係肇事人，有道路交通事故肇事人
    自首情形紀錄表附卷可稽，請依自首規定減輕其刑。
三、依刑事訴訟法第251條第1項提起公訴。
　　此　致
臺灣新竹地方法院
中　　華　　民　　國　 109　　年　　8 　　月　　31　　日
　　　　　　　　　　　　　　　檢　察　官　蔡宜臻
本件正本證明與原本無異
中　　華　　民　　國　 109　　年　　9 　　月　　10　　日
　　　　　　　　　　　　　　　書  記  官  劉乃瑤
附錄本案所犯法條全文
中華民國刑法第284條
因過失傷害人者，處 1 年以下有期徒刑、拘役或 10 萬元以下
罰金；致重傷者，處 3 年以下有期徒刑、拘役或 30 萬元以下
罰金。